【裁判字號】    96,訴,598
【裁判日期】    980430
【裁判案由】    殺人未遂等
【裁判全文】
臺灣士林地方法院刑事判決               96年度訴字第598號
                                       96年度訴字第680號
公  訴  人  臺灣士林地方法院檢察署檢察官
被      告  己○○
扶助辯護人  曾憲忠律師
被      告  丙○○
                    號3樓
選任辯護人  崔百慶律師
            王柏棠律師
被      告  癸○○
扶助辯護人  孫則芳律師
            周漢威律師
            周信宏律師
被      告  辛○○
選任辯護人  李國盛律師
上列被告等因殺人未遂等案件，經檢察官提起公訴（95年度偵字
第4806號、95年度偵字第14856 號）、追加起訴（96年度偵緝字
第825 號）、移送本院併案審理（95年度偵字第9658號、96年度
偵字第2699號、96年度偵字第2700號），本院判決如下：
    主  文
己○○共同連續使人受重傷未遂，處有期徒刑參年，減為有期徒
刑壹年陸月；又傷害人之身體，處有期徒刑肆月，減為有期徒刑
貳月；又於公務員依法執行職務時，當場侮辱，處有期徒刑貳月
，減為有期徒刑壹月；又傷害人之身體，處有期徒刑陸月，減為
有期徒刑參月。應執行有期徒刑壹年拾月。
丙○○共同連續使人受重傷未遂，處有期徒刑貳年拾月，減為有
期徒刑壹年伍月。
癸○○共同連續使人受重傷未遂，處有期徒刑貳年，減為有期徒
刑壹年。緩刑參年。
辛○○被訴對甲○○、壬○○犯殺人未遂罪部分，無罪。
丙○○、癸○○、辛○○被訴傷害丁○○部分，均無罪。
己○○、丙○○、癸○○、辛○○被訴毀損罪，及辛○○被訴對
乙○○犯殺人未遂罪部分，均公訴不受理。
    事  實
一、己○○平日糾眾混跡於臺北市北投區一帶，其前欲向許長吉
    承租房屋開設賭場，惟遭許長吉婉拒，竟於民國95年3 月29
    日下午5 時許，先命丙○○、癸○○、辛○○及4 名姓名年
    籍均不詳之成年男子，同赴許長吉位在臺北市○○區○○街
    14巷4 號2 樓住處談判，惟上開7 人在上址1 樓即許長吉及
    其女丁○○任職之「萬福企業社」旁撳按電鈴時，為丁○○
    告知其父親許長吉此刻不在，上開7 人乃悻悻然離去。詎己○○聞悉上情後，認為丁○○存心欺騙，旋又率領上開7 人
    至上址1 樓，經丁○○再次告知許長吉不在後，己○○旋即
    動手欲毆丁○○，幸經「萬福企業社」負責人甲○○當場攔
    下，甲○○告知己○○：將迄許長吉返回店內後，請許長吉
    去找己○○等語，惟遭己○○認定係推託之詞，己○○即基
    於傷害之犯意，徒手毆打許長吉之頭部，並喝令同夥7 人：
    「打給他死（臺語）」，丙○○、癸○○及其餘姓名年籍均
    不詳之成年男子數名聞言見狀，即與己○○基於共同傷害之
    犯意，徒手毆打甲○○之頭部及身體。此時適有開設在隔壁
    之「傑亞興業有限公司」負責人壬○○經過發現有異而入內
    詢問緣由，己○○回稱：「我在地（臺語）」後，即基於傷
    害之犯意，動手痛毆壬○○頭部，壬○○因不慎滑倒在地，
    仍遭己○○瘋狂徒手毆打，壬○○嗣即被己○○之數名不詳
    同夥拖到店內房間之沙發上，甲○○及其員工乙○○見狀，
    旋即趕來制止，惟己○○氣焰正狂，聞言有人阻止，反而更
    怒，見店內隨手可拾之工具即L 型鐵條、電鑽、汽水玻璃瓶
    、螺絲起子等物乃質地堅硬之物，用以痛擊他人頭部將造成
    嚴重傷害，竟將傷害犯意提升至使人受重傷之概括犯意，且
    另基於毀損他人之物的犯意，隨手拾起上開其一工具即用以
    痛毆壬○○之頭部及身體，及用以砸毀、推落店內之器物，
    並替換使用其餘工具，丙○○、癸○○及其餘數名姓名年籍
    均不詳之成年男子見狀，亦提升犯意至與己○○共同基於使
    人受重傷之概括犯意聯絡，及共同毀損他人之物的犯意聯絡
    ，隨手拾起L 型鐵條、電鑽、磚頭、燒金紙的桶子、汽水玻
    璃瓶、鋸子、木板、木棒、老虎鉗、鐵鉗、安全帽、螺絲起
    子、桌椅、板凳等其中一物，即用以輪替痛毆壬○○、甲○○之頭部及身體，及用以砸毀、推落店內之器物，並替換使
    用其餘工具，其等見到壬○○的頭部已經流血甚多、甲○○
    的耳旁亦流血，仍無停手之意，甚且將店內之電視機、飲水
    機、咖啡機等重物，推落至壬○○身上，致壬○○多次受到
    重擊，且將壬○○拖到房間外繼續毆打，期間乙○○為壬○○阻擋時，遭到基於傷害犯意之辛○○持牛奶罐毆傷背部及
    腰部（前揭人等對甲○○所涉毀損罪嫌、對乙○○所涉傷害
    罪嫌，業據甲○○、乙○○於本院對癸○○、辛○○撤回告
    訴）。嗣因丁○○在店內高喊：「警察來了！」，除己○○
    、丙○○及1 名姓名年籍均不詳之成年男子仍在現場肆無忌
    憚、繼續毆打壬○○外，其餘同夥則一哄而散，甲○○則被
    乙○○拉到隔壁避難，原在上址2 樓之許長吉母親即戊○○○，從陽台上看到壬○○頭部流血甚多，甚至延及地上，且
    其意識瀕臨不清，然仍遭人毆打，乃急忙下樓至上址請求己○○不要再打，不然會打死人，己○○竟未顧及戊○○○已
    是63歲之婦人，於回稱：「不關你的事！」後，旋另基於傷
    害之犯意，徒手出拳毆打戊○○○之左臉，致戊○○○受有
    左側額頭紅腫之普通傷害，甲○○則受有頭部多處紅腫及挫
    傷、耳後撕裂傷、右手撕裂傷、全身多處擦挫傷、左側第9
    肋骨骨折等傷害而幸未至重傷程度，壬○○受有腦出血、全
    身多處擦傷及鈍挫傷、頭部多處撕裂傷、雙眼鈍傷併眼周圍
    血腫、右手骨折等傷害而幸未至重傷程度，乙○○受有背部
    與腰部擦傷之普通傷害，壬○○於當天送往新光吳火獅紀念
    醫院（以下簡稱新光醫院）救治時，甚且因傷重而由新光醫
    院發出病危通知單，甲○○之上址店內則有如附件所示之物
    品遭毀損致令不堪用，換算價值高達新臺幣（下同）85萬餘
    元，足以生損害於甲○○。臺北市政府警察局北投分局石牌
    派出所警員庚○○獲報騎乘機車趕赴現場處理，己○○、丙○○及前開1 名姓名年籍均不詳之成年男子正欲離去，經庚○○要求其等留在現場接受調查，己○○竟於庚○○依法執
    行警察職務時，當場對庚○○辱罵：「幹你娘雞巴、看什麼
    小！（臺語）」（公然侮辱部分未據告訴），經庚○○出手
    拉住己○○欲進行逮捕時，己○○竟另基於傷害及妨害公務
    之犯意，出拳毆打庚○○臉部，造成庚○○眼鏡掉落毀損，
    並受有鼻樑撕裂傷、右眼袋割傷等傷害。嗣經警循線追查，
    始悉上情。
二、案經甲○○、壬○○、乙○○、戊○○○、庚○○訴由臺北
    市政府警察局北投分局報告臺灣士林地方法院檢察署檢察官
    偵查起訴。
    理  由
壹、茲因兩造對於下列證據之證據能力有所爭執，本院先予敘明
    如下：
一、被告4 人對本案證據之證據能力意見如下：
（一）被告己○○對於證人甲○○、乙○○、壬○○、戊○○○
      、丁○○等人於警詢及偵訊證述之證據能力，另對證人即
      共同被告丙○○、癸○○於警詢及偵訊證述之證據能力均
      有所爭執（參本院卷1 第75頁）。
（二）被告丙○○對於證人甲○○、乙○○、壬○○、戊○○○
      、丁○○等人於警詢證述之證據能力，另對證人即共同被
      告己○○、癸○○於警詢證述之證據能力均有所爭執（參
      本院卷1 第31頁）。
（三）被告癸○○對於證人甲○○、乙○○、壬○○、戊○○○
      、丁○○等人於警詢及偵訊證述之證據能力，另對證人即
      共同被告己○○、丙○○於警詢及偵訊證述之證據能力均
      有所爭執（參本院卷1 第55頁）。
（四）被告辛○○對於證人甲○○、乙○○、壬○○、戊○○○
      、丁○○等人於警詢證述之證據能力，及對證人甲○○、
      乙○○、戊○○○、丁○○等人於偵查證述之證據能力，
      另對證人即共同被告己○○、丙○○、癸○○於警詢、偵
      訊證述之證據能力均有所爭執（參本院卷1 第31頁），合
      先敘明。
二、關於上開證人之警詢筆錄證據能力部分：按被告以外之人於
    審判外之言詞或書面陳述，除法律有規定者外，不得作為證
    據，刑事訴訟法第159 條第1 項定有明文。證人甲○○、乙○○、壬○○、戊○○○、丁○○等人於警詢所證，既經被
    告4 人否認證據能力，經查復無刑事訴訟法第159 條之2 、
    第159 條之3 、第159 條之5 之法定例外情形，上開證人於
    警詢所證自不具有證據能力。至於證人丙○○、癸○○於警
    詢所證，對於被告己○○而言；證人己○○、癸○○於警詢
    所證，對於被告丙○○而言；證人己○○、丙○○於警詢所
    證，對於被告癸○○而言；證人己○○、丙○○、癸○○於
    警詢所證，對於被告辛○○而言，揆諸前揭法條所示，亦不
    具有證據能力。
三、關於上開證人之偵訊筆錄證據能力部分：
（一）按被告以外之人於偵查中向檢察官所為之陳述，除顯有不
      可信之情況者外，得為證據，刑事訴訟法第159 條之1 第
      2 項定有明文。
（二）證人乙○○、丁○○於偵查中曾指認訴外人朱家均與被告
      4 人同至案發現場為傷害及毀損之犯行（參95年度偵字第
      4806號卷第247 頁、第248 頁），然訴外人朱家均未經檢
      察官認定涉有上開犯嫌，被告辛○○之辯護人因認證人乙○○、丁○○於偵查中之證述有顯不可信之情況。然證人
      於偵查中之指認，其正確性囿於案發時情況混亂與否、指
      認時間距離案發時間之長短、被指認人於指認時之外貌變
      化、指認人本身之記憶能力等，本有所不同，指認人於偵
      查中本於確信所為之指認，縱因上開因素之摻雜致發生錯
      誤，因非出於惡意構陷他人入罪或檢察官不當訊問而來，
      自不能即指證人於偵查中所證具有顯不可信之情況。本件
      證人乙○○、丁○○於偵查中所為指認，大部分均屬正確
      ，僅錯誤指認訴外人朱家均，並無證據證明證人乙○○、
      丁○○有何惡意構陷他人入罪或經檢察官不當訊問之情事
      ，自不能認其2 人於偵查所證有何顯不可信之情況。本件
      證人甲○○、乙○○、壬○○、戊○○○、丁○○等人於
      偵查中所為之證述，經核均無顯不可信之情況，且均經本
      院以交互詰問程序補足被告與辯護人之對質詰問權，揆諸
      前開法條所示，被告己○○、癸○○、辛○○對此證據能
      力雖分別有所爭執，然均具有證據能力。
（三）證人即共同被告己○○、丙○○、癸○○之偵訊筆錄證據
      能力部分，經核均無顯不可信之情況，其等雖未經本院行
      交互詰問程序，然被告4 人均已捨棄對其餘共同被告進行
      交互詰問程序（參本院卷2 第79頁），本件被告4 人及其
      等之辯護人本可對其他共同被告行使對質詰問權，然卻自
      願不行使，本件並無剝奪其等有關憲法第8 條第1 項所定
      正當法律程序，及憲法第16條所保障之基本訴訟權情形，
      揆諸前揭法條所示，被告己○○、癸○○、辛○○對其他
      共同被告於偵訊所證之證據能力雖分別有所爭執，然均具
      有證據能力。
貳、有罪部分（即被告己○○、丙○○、癸○○所犯連續使人受
    重傷未遂，被告己○○所犯傷害戊○○○、庚○○，被告己○○所犯當場侮辱依法執行公務員職務之庚○○部分）：
一、訊據被告己○○固不否認其於前揭時間及地點傷害甲○○、
    壬○○、戊○○○、庚○○，及於庚○○依法執行警察職務
    時，當場對庚○○辱罵上開話語之事實，被告丙○○、癸○○均不否認於前揭時間及地點傷害甲○○、壬○○之事實，
    核與證人庚○○於警詢及偵查中所證，證人戊○○○於偵查
    中所證，證人甲○○、乙○○、壬○○、丁○○於偵查及本
    院所證，證人即共同被告己○○、丙○○、癸○○於偵查中
    所證相符，並有診斷證明書3 紙、被害人壬○○之病危通知
    單1 紙、現場相片數幀、新光醫院95年6 月6 日函文暨病歷
    摘要紀錄紙及病歷、新光醫院98年3 月9 日函文暨病歷摘要
    紀錄紙在卷可稽，及扣案之汽水玻璃瓶1 個、L 型鐵條1 支
    、木棒1 支、安全帽1 個、鐵鉗1 支、電鋸1 台、磚頭2 個
    半塊等物可佐，足認此部分事實乃真實而堪予認定。惟被告
    己○○、丙○○、癸○○均矢口否認有何欲使甲○○、壬○○受重傷之犯意，其等辯稱：只有傷害甲○○、壬○○而已
    云云。惟查：
（一）茲先就證人甲○○、壬○○、乙○○、丁○○於本院具結
      作證之證詞，臚列於下：
    １、證人甲○○於本院證稱：案發當天一開始，被告丙○○
        帶著6 、7 人來，他先按2 樓房東的門鈴，因為丁○○
        在我們1 樓店內上班，她從店內看到這些人其中有些是
        她同學，且2 樓房東太太即戊○○○有打電話下來給丁○○，叫她出去看要找誰，丁○○就詢問對方，他們說
        ：「我們老大要找許長吉。」，因為許長吉也在伊店內
        任職，但當時不在店內，丁○○就說許長吉不在，之後
        不了了之，被告丙○○他們就走了。過沒多久，被告己○○又帶著他們一起來，丁○○看見他們又來，就出去
        說她父親不在，被告己○○問丁○○：「關妳什麼事。
        」，就作勢要打丁○○，伊此時就跟著出去阻止，被告
        己○○問伊混哪裡，伊說：「我沒有在混，是在做生意
        ，如果你們要找許長吉，看你們在哪裡，等他回來就叫
        他去找你們，或是等下班你們再來找他。」，結果被告
        己○○就在店內動手打伊，因為伊叫丁○○進去裡面。
        被告己○○一開始用拳頭打伊頭部，其他人都在他的後
        面，己○○在動手前，說伊把人藏起來，就揮拳打伊頭
        部，並說：「打他，把他打死（台語）！」，且叫其他
        人到後面找人，其他人就罵三字經，但是他們有沒有說
        伊把人藏起來，伊沒有印象，伊比較有印象的是除被告
        己○○以外的人，有進出店內2 、3 次，伊看到他們去
        路邊拿磚頭石塊進來。對方在現場有8 人，伊被3 、4
        個人打，印象比較深刻的是被告己○○、丙○○一直打
        伊，把伊推到店內，還拿店內的玻璃瓶及鐵條、鋸子等
        物打伊的頭、手、腳、肚子，被告己○○與丙○○都有
        拿工具輪著打伊，伊把工具搶下來，他們又去拿別的工
        具來打。被告己○○等人打伊的時候，中間曾停一下，
        因為壬○○從伊店門口經過並進來探望說店內怎麼這麼
        吵，被告己○○沒說什麼，就在店內的辦公室動手打壬○○，壬○○在店內被打到休息室，後來對方還把他拖
        到工作區來打，打伊與壬○○的應該是不同人，但當時
        很混亂，有人進去有人出來，有人拿東西。在此過程中
        ，丁○○、乙○○躲在辦公室的休息室，從打到結束的
        時間不長，印象中，伊出去跟被告己○○說話前，叫乙○○先進去裡面躲起來，伊出去跟被告己○○說許長吉
        不在時，因為看到被告己○○作勢要打丁○○，所以叫
        丁○○進去辦公室，伊被被告己○○及丙○○用工具打
        到店內工作台後方時，看到被告己○○還要進去休息室
        ，伊不知道他要去找丁○○或是要砸爛東西，就跟著被
        告己○○追進休息室要把他拉出來，伊看到的時候，他
        已經把櫃子上的咖啡機、音響全部推倒及把休息室桌子
        的強化玻璃砸爛，因為辦公室與休息室地板有落差，所
        以被告己○○從休息室到辦公室時有絆倒，他被絆倒後
        生氣就去推丁○○，推倒丁○○時把辦公室辦公桌上的
        電腦等物一起推落在地，丁○○因此受傷。針對被告癸○○、辛○○說他們看到被告己○○動手後，就先離開
        ，但伊可以確定當時沒有人先行離去，因為事發過程中
        途確實有人出去拿磚頭、石頭等物又進來，但是警察來
        的時候，我們還有追出去，當時對方還有7 、8 個人，
        應該沒有人先行離去，最後跑出去只有2 、3 人。當時
        很混亂，伊在警局說前後攻擊伊的物品有鋸子、鐵棍、
        木板、磚頭、玻璃瓶、老虎鉗，是實在的，偵查中說有
        被香爐打到，其實是燒金紙的桶子，本件扣案的玻璃瓶
        、L 型鐵條、木棒、安全帽、鐵鉗、電鋸、磚頭等物，
        除了安全帽、磚頭以外，其他都有用來攻擊伊，L 型鐵
        條是被告丙○○拿來插過來，伊不知道他要攻擊伊哪個
        位置，當時被告己○○也拿桌上的螺絲起子正在打伊，
        其實他們攻擊我們的工具不只這些扣押物，因為我們工
        作桌上有各式各樣的工具，他們隨手拿起來攻擊伊。對
        方下手的力道太重了，當時如果伊不在店內的話，被告
        己○○要打丁○○的那一拳，力道就太重了，因為那一
        拳伊有用手去擋，他打伊的力道也很重。對方還拿磚頭
        、電視砸、丟壬○○，這種情節電影才有，因為地上有
        水，壬○○滑倒，他們就拿電視機往壬○○身上砸，但
        是何人打壬○○，因為時間已久，且當時伊也被打，所
        以無法確認。伊能確認當時被告癸○○、辛○○均在場
        ，但不能確定該2 人有無打伊，也不能確定他們2 人在
        此過程中在做什麼。伊所受的傷都集中在上半身，尤其
        以頭部、肋骨最嚴重，伊跌倒躺在地上時，不清楚被告
        己○○、丙○○後來為何停手，但伊只躺了一下，因為
        看到被告己○○進去辦公室，伊追著進去，看到裡面的
        東西部分被毀壞，最後聽到有人喊「警察！」，他們就
        跑出去，我們也跟著跑出去等語（參本院卷1 第123 頁
        至第140 頁）。
    ２、證人壬○○於本院證稱：伊的公司在甲○○的「萬福企
        業社」隔壁，案發當時，伊正好送客戶出去，發現門口
        聚集一些人，基於鄰居關係，走過去關心一下，看到8
        人左右把店門口圍起來，伊問：「發生什麼事情？」，
        被告己○○說：「我在地（台語）！」，就開始打，至
        於其他人是誰，伊沒有很深刻的印象，只知道當時門口
        有8 人，由被告己○○帶頭。被告己○○說「我在地（
        台語）！」後，伊就被壓在地上，是誰壓的不確定，只
        知道帶頭的是被告己○○，那時是徒手打，伊也不知道
        是誰打伊，伊掙扎想跑，不知道到底是他們把伊拖到沙
        發上或是伊想跑搞不清楚方向，後來伊被帶到小房間的
        L 型沙發上，伊整個人身體蜷曲在L 型沙發上，他們開
        始用東西在伊頭上砸，伊用手護住頭，從手指縫中看到
        有4 、5 人打伊，有看到人不停變換輪替，他們進進出
        出拿各式各樣的東西往伊頭上砸，這時有聽到有人說要
        給我死（台語），但不知道是何人說的，他們又把伊拖
        到店門口，繼續用東西往伊身上砸，伊被拖到店門口途
        中，意識快要喪失，屎跟尿都已經出來了。打伊的人不
        只用扣案的玻璃瓶、L 型鐵條、木棒、安全帽、鐵鉗、
        電鋸、磚頭打伊，他們還有用桌椅、板凳、玻璃、磚塊
        、玻璃瓶、木棍、房間內的電視機、鐵條打伊，伊在沙
        發上可以看到是因為伊用手護住頭，後面伊就不知道。
        伊所受雙眼頓傷的傷害，是他們拿東西砸過來，伊的眼
        鏡被砸裂，東西太重，整個往伊眼鏡砸下去，右手骨折
        是為了擋東西才受傷，至於擋什麼不知道。伊被打時，
        心理感覺快死了，被拖出去的時候，身體已經沒有感覺
        了，在沙發上想能擋多久就多久。伊不清楚是何人將伊
        拖到休息室的沙發上，也無法確定打伊的4 、5 個人是
        誰，只知道被告己○○有打，但是不知道他打幾次等語
        （參本院卷1 第140 頁至第146 頁）。
    ３、證人乙○○於本院證稱：案發當天有人到案發地點找丁○○的父親許長吉，甲○○說他去工作，不在店內，當
        時伊在辦公室的休息室內，聽到來人口氣上好像有點快
        要起衝突的感覺，一直要找許長吉，甲○○說他出去工
        作，晚點才會回來，請他們晚一點來，後來這些人離去
        ，隔沒幾分鐘，7 、8 人就一起過來，伊人還在休息室
        內，聽到他們的口氣不好，認為甲○○騙他們，沒有多
        久就看到被告己○○動手，先往甲○○的頭部打下去，
        其他人看到也跟著動手，當時那些人還沒有使用工具，
        時間大約幾分鐘後，壬○○就經過，他走進店內看發生
        什麼事情，他只問發生什麼事，被告己○○就往壬○○
        的頭打下去，因為店內地板是磁磚會滑，壬○○就滑倒
        ，壬○○倒地時，被告己○○還一直打他，壬○○沒有
        再爬起來過，被告己○○狂打壬○○，甲○○叫他們不
        要打，伊也衝出去叫他們不要打，想不起來當時被告己○○有說一句什麼話，當時被告己○○有喝酒，認為擋
        他的人就是要打他的，這時被告己○○才拿店內的工具
        起來就打，其他人跟著也拿店內的工具起來打，他們拿
        著工具有時候跑去打壬○○，有時候跑去打甲○○，被
        告己○○在壬○○來之後就一直打壬○○，之前沒有人
        拿工具。伊所稱工具是指鐵條、電鑽、磚頭、燒金紙的
        桶子、汽水玻璃瓶等物，伊看到被告己○○有使用汽水
        玻璃瓶、電鑽、L 型鐵條及店內可以看到的工具，被告
        己○○使用這些工具打完就丟，丟了就隨手拿其他工具
        繼續打，伊不清楚幾人拿工具，也有人沒有拿，伊過去
        幫壬○○擋的時候，多少被玻璃打到，致伊受有背部與
        腰部的擦傷，不清楚是何人打伊，但這群人沒有針對伊
        下手。甲○○被打的情況就是被告己○○看到桌上有什
        麼東西就一直打他，當時壬○○已經倒在地上，伊沒有
        看到除被告己○○外，還有何人攻擊甲○○。這群人下
        手打壬○○的時候很狠，都是往頭部打，他們打甲○○
        的時候，下手力道及位置也差不多，反正就是狂打。在
        庭的被告丙○○、癸○○當天都有在場，被告辛○○則
        不清楚，因為當時很亂，所以伊沒有注意被告丙○○、
        癸○○當天有打誰，伊比較注意被告己○○，因為他比
        較明顯，主要是被告己○○在打，其他人跟著打，伊不
        清楚是否到現場的對方每個人都有毆打壬○○。後來被
        告己○○的同夥裡面有人聽到警察要來，他們才停手，
        原本只有被告己○○1 人在打甲○○，他聽到有人報警
        ，伊就抓住甲○○的手往外跑，把甲○○帶到隔壁另一
        家公司躲藏，當時甲○○的耳朵旁邊有流血，之後聽到
        警車來的聲音，伊從另一家公司的門縫看到警察到的時
        候，被告己○○人已經在店外，距離店內約200 公尺，
        警察要求被告己○○他們拿出證件，被告己○○同夥的
        人不是都在場，有些人已經先跑掉，被告己○○跟同夥
        的人說不要拿證件出來，還用髒話罵警察，伊看到被告
        己○○跟他的同夥把警察架到堤防那邊，後面的情形伊
        就不清楚，該名與被告己○○一同遭警察盤問之同夥是
        何人，伊因為沒有看到臉也不清楚等語（參本院卷1 第
        226 頁至第238 頁）。
    ４、證人丁○○於本院證稱：案發當天第1 次有7 人來找伊
        父親許長吉，包括被告丙○○、癸○○、辛○○，被告
        丙○○與伊是同學，被告癸○○、辛○○則是隔壁班同
        學，伊不會認錯人，其他的人伊不認識，沒有被告己○○，伊跟他們說父親不在，等父親回來再去找他們，他
        們就離開，過沒有幾分鐘，就來了8 位，比之前多了被
        告己○○。他們第2 次來時，伊說父親不在，他們認為
        伊騙人，被告己○○用拳頭要打伊，甲○○幫忙擋下，
        他們就開始拿東西打甲○○及砸東西，被告己○○當時
        說話的意思就是叫他們打，還有一堆髒話，被告己○○
        好像有說：「打給他死（台語）」，打甲○○的時候，
        只有被告己○○講話，乙○○本來把伊帶進辦公室，沒
        多久伊就出來在旁邊叫他們不要打，過沒幾分鐘，壬○○過來問他們在做什麼，他們有回話說不關他的事情，
        就開始打他，之後8 個人就輪流打壬○○與甲○○，拿
        了鐵棍、店裡面的工具、磚頭就砸，伊不清楚他們的力
        道，剛開始壬○○還有還手，之後他不小心滑倒，就一
        直躺在地上被打，還被拖來拖去，他們一直打壬○○的
        頭部，伊嚇一跳，因為壬○○的頭已經流血了，眼睛沒
        有張開，手已經沒有辦法抵抗，只有抱住頭，伊不知道
        他還有沒有意識，其他人仍然照樣打他。伊見狀跑到後
        面的公車司機休息室那裡叫人報警，請他們出來幫忙，
        伊2 次去請公車司機幫忙，但是他們都沒有過來幫忙。
        被告丙○○有拿鐵棍打壬○○、甲○○，其他伊不清楚
        ，只知道他們有打壬○○的頭，被告丙○○拿工具打甲○○不知何部位時，有被甲○○擋下。被告癸○○手上
        拿過很多東西，但不知道是什麼，有看到被告癸○○拿
        不知道什麼東西打壬○○、甲○○，伊沒有辦法回答被
        告癸○○打甲○○的部位為何，有看到被告癸○○用不
        知何物打壬○○的頭，當時壬○○的頭已經流血，但不
        知道是被告癸○○打之前就流血，還是遭被告癸○○打
        才流血。被告癸○○與辛○○有比較早走，因為伊出去
        求救回店內後，有叫：「警察來了！」，被告癸○○與
        辛○○就先跑走，剩下被告己○○、丙○○，還有一位
        不知道是誰的還在現場繼續毆打壬○○，等他們看到警
        察來，他們就跑到門口，伊告訴警察那些人就是打人的
        人，警察叫他們，他們不理，警察就去追他們，之後他
        們就打了警察，因為當時警察只有一人。伊於警詢中說
        ：「甲○○見狀過來阻止，就被己○○等人用拳頭及L
        型角鋼攻擊身體多處部位」、「壬○○過來勸架，就被
        己○○等人拿磚頭一起打他，頭部流血」等語，均是所
        見實情，壬○○的頭被打沒幾下就流血，而且不止被磚
        頭打，還被其他工具打，伊看見壬○○被拖到休息室，
        他們將電視機、飲水機、咖啡機從櫃台上揮到地上就打
        在壬○○身上等語（參本院卷1 第238 頁至第252 頁）
        。
（二）依據上開4 名證人所述，復佐以被害人甲○○、壬○○提
      出之診斷證明書共2 紙（參95年度偵字第4806號卷1 第50
      頁、第64頁），可知案發當時，被害人甲○○、壬○○遭
      多人持L 型鐵條、電鑽、磚頭、燒金紙的桶子、汽水玻璃
      瓶、鋸子、木板、木棒、老虎鉗、鐵鉗、安全帽、螺絲起
      子、桌椅、板凳等質地堅硬之物，痛毆頭部及身體。而下
      手之人，除其餘數名姓名年籍均不詳之人外，證人甲○○
      業已明確指認：遭被告己○○、丙○○，持汽水玻璃瓶、
      鐵條、鋸子等物一直打其頭、手、腳、肚子等語；證人乙○○明確證述：被告己○○持汽水玻璃瓶、電鑽、L 型鐵
      條等物一直打被害人甲○○、壬○○，且其與同夥下手打
      壬○○的時候很狠，都是往頭部打，打甲○○的下手力道
      與位置也差不多等語；證人丁○○與被告丙○○是同學，
      被告癸○○、辛○○則是其隔壁班同學，於案發當時，自
      然較其他證人更具有辨識各被告之能力，其明確證述：被
      告丙○○有拿鐵棍打壬○○、甲○○，被告癸○○手上拿
      過很多東西，但不知道是什麼，有看到被告癸○○拿不知
      道什麼東西打壬○○、甲○○，沒辦法回答被告癸○○打
      甲○○的部位為何，有看到被告癸○○用不知何物打壬○○的頭，其叫：「警察來了！」後，被告己○○、丙○○
      還在現場繼續毆打壬○○等語，顯見除其餘數名姓名年籍
      均不詳之人外，被告己○○、丙○○、癸○○均是案發當
      時持前揭工具毆打被害人甲○○、壬○○頭部及身體之人
      。
（三）依據被害人甲○○、壬○○提出之診斷證明書共2 紙（參
      95年度偵字第4806號卷1 第50頁、第64頁）所示，被害人
      甲○○受有頭部多處紅腫及挫傷、耳後撕裂傷、右手撕裂
      傷、全身多處擦挫傷、左側第9 肋骨骨折等傷害，被害人
      壬○○受有腦出血、全身多處擦傷及鈍挫傷、頭部多處撕
      裂傷、雙眼鈍傷併眼周圍血腫、右手骨折等傷害，而壬○○於案發當天被送往新光醫院救治時，該院甚至因其傷重
      而發出病危通知單之事實，亦有病危通知單1 紙在卷可參
      （參95年度偵字第4806號卷1 第63頁），可見被告己○○
      、丙○○、癸○○及其餘數名姓名年籍均不詳之人，毆打
      所施力量非輕。而95年7 月1 日修正施行前刑法第10條第
      4 項所指重傷害者，係以毀敗視能、聽能、語能、味能、
      嗅能、一肢以上之機能、生殖機能，或其他於身體或健康
      有重大不治或難治之傷害而言，本件被害人甲○○、壬○○主要遭攻擊之處即頭部，乃掌管人體視能、聽能、語能
      、味能、嗅能之所在，惟竟遭被告己○○、丙○○、癸○○及姓名年籍均不詳之數名同夥持工具加以重擊，尤其被
      害人壬○○除重擊結果致腦出血外，其雙眼亦因遭毆致鈍
      傷併眼周圍血腫，益證上開行為人顯有毀敗被害人壬○○
      視能之犯意。且本件在案發現場扣案、由被告己○○、丙○○、癸○○及其同夥持用以毆人之L 型鐵條、木棒、磚
      頭等，經本院勘驗結果，L 型鐵條長127 公分、重1.5 公
      斤，木棒長104 公分、寬10公分、高3 公分、重2.2 公斤
      ，磚頭2 個半塊合計2.3 公斤，均係具有相當重量、足以
      加重行為人毆擊威力之工具，被告己○○、丙○○、癸○○及姓名年籍均不詳之數名同夥，分持此等工具及其餘事
      實欄所載之工具毆擊被害人甲○○、壬○○之頭部、身體
      ，其等一方面基於重傷害之犯意下手毆擊被害人甲○○、
      壬○○，一方面見到其餘行為人同為此重傷害犯行時，不
      僅不加阻止，反而繼續痛毆被害人，而與其餘行為人具有
      犯意之聯絡，更彼此利用對方之行為而行為有所分擔，其
      等對被害人甲○○、壬○○共同實施重傷害之犯行已十分
      明確。
（四）被害人壬○○案發後之醫療情形，經本院函詢新光醫院結
      果，該院函覆稱：被害人壬○○於95年3 月29日被送至該
      院急診求診，當時神智尚清楚，經入院治療，於95年4 月
      4 日出院，出院後於95年4 月13日至門診覆診，當時診斷
      為外傷性腦出血，惟出血量不大，故治療後恢復良好等語
      ，此有該院98年3 月9 日函文暨病歷摘要紀錄紙1 份在卷
      可參（參本院卷2 第45頁至第46頁），而被害人甲○○所
      受傷害，並無實據證明致生重傷害之結果，足證被害人甲○○、壬○○雖均遭被告己○○、丙○○、癸○○及其同
      夥以重傷害之犯意毆傷，然幸皆未至重傷害之結果。
（五）綜上所述，本件事證業已明確，被告己○○、丙○○、癸○○之犯行堪以認定，應予依法論科。
二、論罪科刑部分：
（一）刑法業於94年2 月2 日修正公布，並於被告己○○、丙○○、癸○○行為後之95年7 月1 日施行（以下簡稱修正後
      刑法，95年7 月1 日修正施行前刑法以下簡稱修正前刑法
      ），參酌最高法院95年5 月23日刑事庭第8 次會議決議，
      修正後刑法第2 條第1 項之規定，係規範行為後法律變更
      所生新舊法律比較適用之準據法，於修正後刑法施行後，
      應適用修正後刑法第2 條第1 項之規定，為「從舊從輕」
      之比較，本案涉及法律變更部分，如附表所示，業經比較
      修正前後刑法何者較為有利，故依修正後刑法第2 條第1
      項前段規定，均適用最有利於被告之修正前刑法，合先敘
      明。
（二）核被告己○○、丙○○、癸○○重傷害被害人甲○○、壬○○未遂之所為，均係犯刑法第278 條第3 項、第1 項之
      使人受重傷未遂罪。被告己○○傷害被害人戊○○○之所
      為，係犯刑法第277 條第1 項之傷害罪。被告己○○於被
      害人庚○○依法執行職務時，當場侮辱之所為，係犯刑法
      第14 0條第1 項之侮辱依法執行職務之公務員罪。被告己○○於被害人庚○○依法執行職務時，予以傷害之所為，
      係犯刑法第277 條第1 項之傷害罪、第135 條第1 項之對
      於依法執行職務之公務員施強暴罪。
（三）公訴人雖認被告己○○、丙○○、癸○○對被害人甲○○
      、壬○○所施行為係刑法第271 條第2 項、第1 項之殺人
      未遂罪嫌，被告己○○對被害人戊○○○所施行為亦為刑
      法第271 條第2 項、第1 項之殺人未遂罪嫌（參本院卷1
      第55頁），然殺人未遂與重傷害之區別，應以加害人有無
      殺意為斷，以戕害他人生命之故意，著手於刺殺之實行而
      未發生死亡之結果，為殺人未遂，倘無使人喪失生命之故
      意，僅在使其身體、健康受到重傷害，而未至重傷害之結
      果，則為重傷害未遂罪，二罪皆發生傷害之結果，祗其主
      觀犯意及身體傷害程度不同而已；而殺人未遂與重傷害之
      區別，本視加害人有無殺意為斷，被害人所受之傷害程度
      ，固不能據為認定有無殺意之唯一標準，但加害人之下手
      情形如何，於審究犯意方面，仍不失為重要參考資料，且
      被害人受傷處所是否為致命部位，及傷痕多寡，輕重如何
      ，僅足供認定有無殺意之參考，究不能據為區別殺人未遂
      與重傷害之絕對標準，故不能僅因被害人受傷之位置係屬
      人體要害，即認定加害人自始即有殺害被害人之犯意（最
      高法院84年度臺上字第3179號、20年非字第104 號、94年
      度臺上字第6857號判決意旨參照）。經查：
    １、被害人甲○○、壬○○部分：被告己○○因欲向許長吉
        承租房屋開設賭場遭拒，始於案發當天率眾前往談判，
        被告己○○率眾而來之目的既係要許長吉屈於其人多勢
        眾而同意出租，而被告丙○○、癸○○則係被告己○○
        率領而來之人，其等一行8 人抵達現場時，復無持任何
        器械，自難認其等剛抵現場時，有何殺人之動機可言。
        而被告己○○、丙○○、癸○○及其同夥，與被害人甲○○、壬○○素不相識，自無足供起殺意之深仇大恨，
        其等嗣後縱因自認被害人甲○○、壬○○將許長吉藏起
        來而動怒施以上開暴行，且針對人體要害即頭部毆打，
        然其等使用之工具多為鈍器，造成被害人甲○○、壬○○之傷害並無以尖銳物品造成之穿刺傷，加以其等下手
        程度雖不輕，然從被害人甲○○、壬○○之受傷程度觀
        之，亦尚未至非致被害人甲○○、壬○○於死不可之力
        道，足證其等施以暴行之目的係在教訓及洩憤，並無致
        被害人甲○○、壬○○於死之意。
    ２、被害人戊○○○部分：承前所述，被告己○○除無殺人
        之動機外，其對被害人戊○○○僅以徒手出拳毆打戊○○○之左臉，致戊○○○受有左側額頭紅腫之普通傷害
        ，此有診斷證明書1 紙在卷可參（參95年度偵字第4806
        號卷1 第60頁），從被告己○○下手之方法為徒手、下
        手之部位為被害人戊○○○之左臉，且其毆打之次數僅
        1 次以觀，足證被告己○○對被害人戊○○○並無殺人
        之犯意。
    ３、綜上所述，被告己○○、丙○○、癸○○對被害人甲○○、壬○○所施暴行，應構成刑法第278 條第3 項、第
        1 項之使人受重傷未遂罪，被告己○○對被害人戊○○○所施犯行，應構成刑法第277 條第1 項之傷害罪。檢
        察官上開起訴法條尚有未洽，惟其基本事實同一，本院
        自應予變更起訴法條。
（四）被告己○○、丙○○、癸○○及姓名年籍均不詳之數名同
      夥間，具有犯意之聯絡及行為之分擔，應論以共同正犯。
（五）被告己○○、丙○○、癸○○對被害人甲○○、壬○○所
      施重傷未遂之犯行，時間緊接、觸犯構成要件相同之罪名
      ，顯係基於概括犯意反覆為之，均應依修正前刑法第56條
      連續犯之規定論以一罪，並依法加重其刑。
（六）被告己○○以一個對被害人庚○○施以傷害之行為，同時
      觸犯刑法第277 條第1 項之傷害罪、第135 條第1 項之對
      於依法執行職務之公務員施強暴罪，為想像競合犯，應依
      刑法第55條規定，論以較重之刑法第277 條第1 項傷害罪
      處斷。
（七）被告己○○所犯使人受重傷未遂罪、傷害罪（被害人戊○○○）、侮辱依法執行職務之公務員罪、傷害罪（被害人
      庚○○）等4 罪間，犯意各別，行為互殊，應予分論併罰
      。
（八）被告己○○、丙○○、癸○○所為重傷害犯行，僅止於未
      遂階段，均應依刑法第25條第2 項之規定，按既遂犯之刑
      減輕之，並依先加後減之例為之。
（九）被告癸○○年輕識淺，其於案發當時非首要下手之人，且
      其聽聞警察將至現場，旋即停止犯行，逃離現場，惡性尚
      非重大，而其犯後業與被害人甲○○、壬○○以20萬元之
      賠償金額達成和解，此有和解書1 份在卷可參，足認被告
      所犯情輕法重，堪予憫恕，縱科以法定最低度之刑，猶嫌
      過重，爰依刑法第59條規定，酌量減輕其刑，並依先加後
      遞減之例為之。
（十）爰審酌被告己○○、丙○○、癸○○與被害人甲○○、壬○○素不相識，其等未存年輕人本應具有之正義感與是非
      觀念，僅出於細故，即與其他同夥持上開工具連續重毆被
      害人甲○○、壬○○，而被告己○○乃首要下手並鼓動其
      餘人參與犯行之人，其與被告丙○○明知警察將至現場，
      仍無懼意，繼續毆打被害人壬○○，且被告己○○對於年
      紀已達63歲、本諸善意前來勸誡之婦人戊○○○猶不放過
      ，仍施以傷害犯行，甚至對嗣後前來現場處理之警員庚○○當場出言侮辱、出拳毆打，其輕踐社會秩序與人性尊嚴
      ，視公權力於無物，惡性重大，再被告己○○、丙○○、
      癸○○犯後圖卸罪責，迄今僅被告癸○○與被害人甲○○
      、壬○○達成和解，此有和解書1 份在卷可參等一切情狀
      ，就被告己○○、丙○○、癸○○所犯，分別量處如主文
      所示之刑。
（十一）被告己○○、丙○○、癸○○之犯罪時間係於96年4 月
        24日以前，應依中華民國96年罪犯減刑條例第2 條第1
        項第3 款之規定，就被告己○○所犯上開4 罪所處之刑
        ，及就被告丙○○、癸○○所犯使人受重傷未遂罪所處
        之刑，分別減其刑期二分之一，且就被告己○○所犯上
        開4 罪減得之刑，依修正前刑法第51條第5 款定其應執
        行之刑。
（十二）查被告癸○○前未曾因故意犯罪受有期徒刑以上刑之宣
        告，此有臺灣高等法院被告前案紀錄表1 份附卷可稽，
        其犯罪後已知悔悟，本院認其經此教訓後，當知警惕，
        應無再犯之虞，因認所宣告之刑，以暫不執行為適當，
        併予宣告緩刑3 年，以勵來茲，而啟自新。
（十三）扣案之汽水玻璃瓶1 瓶、L 型鐵條1 根、木棒1 支、安
        全帽1 個、鐵鉗1 支、電鋸1 台、磚頭2 個半塊，均非
        被告等人之物，且非違禁物，依法不得沒收，附此敘明
        。
（十四）公訴意旨略以：被告己○○與被告丙○○、癸○○、辛○○及其餘4 名姓名年籍均不詳之成年男子，於上開時
        間、地點，毆打丁○○之腰部、身體、手、腳等處，因
        認被告己○○涉有刑法第277 條第1 項之傷害罪嫌等語
        （被告丙○○、癸○○、辛○○所涉此部分，另由本院
        為無罪判決，詳下述）。惟按犯罪事實應依證據認定之
        ，無證據不得認定犯罪事實，刑事訴訟法第154 條第2
        項定有明文。檢察官認被告己○○涉有傷害丁○○之犯
        嫌，無非係依據證人丁○○之證述為其所憑之依據，然
        經遍查全卷，本件並無丁○○之診斷證明書可佐其指述
        遭人傷害確已成傷之事實，而刑法之傷害罪亦不罰未遂
        犯，自不得逕憑丁○○之指述而認定被告己○○對其有
        傷害犯行。被告己○○嗣於本院雖對此傷害事實不爭執
        （參本院卷2 第75頁），然本件既乏積極證據證明被告
        己○○所為已致丁○○成傷，自不得單以被告己○○之
        自白作為對其不利之認定（參刑事訴訟法第156 條第2
        項規定）。檢察官於併案意旨書內，認被告己○○所涉
        此部分犯嫌，與其傷害被害人戊○○○之犯行間，有修
        正前刑法之連續犯裁判上一罪關係，本院就此部分爰不
        另為無罪之諭知。
（十五）公訴意旨略以：被告己○○、丙○○、癸○○與被告辛○○及其餘4 名姓名年籍均不詳之成年男子，於上開時
        間、地點，毆打被害人乙○○之背部、腰部，因認被告
        己○○、丙○○、癸○○均涉有刑法第271 條第2 項、
        第1 項之殺人未遂罪嫌等語（被告辛○○所涉此部分，
        另由本院為公訴不受理判決，詳下述）。惟按犯罪事實
        應依證據認定之，無證據不得認定犯罪事實，刑事訴訟
        法第154 條第2 項定有明文。依據證人乙○○於本院證
        稱：伊過去幫壬○○擋他人之攻擊的時候，多少被玻璃
        打到，致伊受有背部與腰部的擦傷，不清楚是何人打伊
        ，但這群人沒有針對伊下手等語，堪認行為人並無殺害
        被害人乙○○或致其重傷之意，此不法行為應僅構成刑
        法第277 條第1 項傷害犯行。而按告訴乃論之罪，告訴
        人於第一審辯論終結前，得撤回其告訴；告訴乃論之罪
        ，對於共犯之一人撤回告訴者，其效力及於其他共犯；
        告訴經撤回者，應諭知不受理之判決，刑事訴訟法第23
        8 條第1 項、第239 條第1 項前段、第303 條第3 款分
        別定有明文。刑法第277 條第1 項之傷害罪依同法第28
        7 條前段規定，須告訴乃論，茲因告訴人乙○○業已對
        具有共犯關係之被告癸○○、辛○○具狀撤回告訴，此
        有撤回告訴狀2 份附卷可憑，揆諸前開說明，本院本應
        對被告己○○、丙○○、癸○○所涉傷害被害人乙○○
        之犯行為公訴不受理之判決，惟檢察官認其等所涉此部
        分犯行，與其等對被害人甲○○、壬○○所為毆打犯行
        具有連續犯之裁判上一罪關係，本院爰不另為公訴不受
        理之判決。
參、無罪部分（即被告辛○○被訴對甲○○、壬○○犯殺人未遂
    罪部分，被告丙○○、癸○○、辛○○被訴傷害丁○○部分
    ）：
一、公訴意旨另以：被告辛○○與被告己○○、丙○○、癸○○
    ，及其餘4 名姓名年籍均不詳之成年男子，於上開時間、地
    點，共同基於殺人之犯意，毆打被害人甲○○、壬○○，致
    被害人甲○○、壬○○受有上開傷害，因認被告辛○○涉有
    刑法第271 條第2 項、第1 項之殺人未遂罪嫌；又被告丙○○、癸○○、辛○○與被告己○○及其餘4 名姓名年籍均不
    詳之成年男子，於上開時間、地點，毆打丁○○之腰部、身
    體、手、腳等處，因認被告丙○○、癸○○、辛○○涉有刑
    法第277 條第1 項之傷害罪嫌等語。
二、按犯罪事實應依證據認定之，無證據不得認定犯罪事實；又
    不能證明被告犯罪者，應諭知無罪之判決，刑事訴訟法第15
    4 條第2 項、第301 條第1 項分別定有明文。再所謂認定犯
    罪事實之證據，係指足以認定被告確有犯罪行為之積極證據
    而言，苟未能發現相當證據，或證據不足為不利於被告事實
    之認定時，即應為有利於被告之認定，更不必有何有利之證
    據，亦不能以推測或擬制之方法，以為裁判基礎（最高法院
    29年度上字第3105號、40年度臺上字第86號、56年度臺上字
    第807 號判例意旨參照）。
三、檢察官認被告辛○○涉有殺人未遂罪嫌，無非係以證人甲○○、乙○○、壬○○、戊○○○、丁○○等人於偵查之證述
    ，被害人甲○○、壬○○之診斷證明書各1 紙，被害人壬○○之病危通知單1 紙、扣案物品等，為其所憑之論據。訊據
    被告辛○○固不否認有於案發時間隨同被告己○○等人至案
    發地點，惟堅決否認有何殺人未遂犯行，其辯稱：案發當時
    伊只有打乙○○等語（參本院卷1 第253 頁）。經查：經核
    以檢察官提出之上開證據，均僅能證明被告辛○○曾於案發
    時間隨同被告己○○等人至案發地點，且被害人甲○○、壬○○遭被告己○○等人毆傷之事實，尚無法證明被告辛○○
    有參與毆打被害人甲○○、壬○○之犯行。而證人甲○○、
    壬○○、乙○○、丁○○經本院行交互詰問後，其等證詞詳
    如上述，亦均未注意到被告辛○○在現場有何行為。被告辛○○嗣於本院雖因與被害人甲○○、壬○○達成和解，而就
    傷害被害人甲○○、壬○○之事實不再爭執（參本院卷2 第
    75頁），然承前所述，本件既乏積極證據證明被告辛○○確
    有公訴人所指之此部分犯行，自不得單以被告辛○○之自白
    作為對其不利之認定（參刑事訴訟法第156 條第2 項規定）
    。
四、檢察官認被告丙○○、癸○○、辛○○涉有傷害丁○○之犯
    嫌，無非係依據證人丁○○之證述為其所憑之依據。然承前
    所述，本件並無積極證據證明丁○○遭人傷害確已成傷，況
    依證人丁○○於本院調查流氓案件中證稱：案發當時係被被
    告己○○打，沒有被其他人打等語（參本院卷1 第180 頁）
    ，可見被告丙○○、癸○○、辛○○並無傷害丁○○之犯行
    。被告癸○○、辛○○對檢察官起訴之此部分犯行加以否認
    ，自不待言，被告丙○○嗣於本院雖對此傷害事實不爭執（
    均參本院卷2 第75頁），然本件既乏積極證據證明被告丙○○、癸○○、辛○○有傷害丁○○之犯行，自不得單以被告
    丙○○之自白作為對其不利之認定（參刑事訴訟法第156 條
    第2 項規定）。
五、綜上所述，本件不能證明被告辛○○對被害人甲○○、壬○○犯殺人未遂罪，亦不能證明被告丙○○、癸○○、辛○○
    對被害人丁○○犯傷害罪，揆諸首揭法條及判例意旨，爰為
    被告辛○○被訴對被害人甲○○、壬○○犯殺人未遂罪部分
    ，及被告丙○○、癸○○、辛○○被訴對丁○○傷害部分，
    均為無罪之判決。
肆、公訴不受理部分（即被告己○○、丙○○、癸○○、辛○○
    被訴毀損罪，及被告辛○○被訴對被害人乙○○犯殺人未遂
    罪部分）：
一、公訴意旨另以：被告己○○、丙○○、癸○○、辛○○及其
    餘4 名姓名年籍均不詳之成年男子，於上開時間、地點，毀
    損如附件所示之物，並毆打被害人乙○○之背部、腰部，因
    認被告己○○、丙○○、癸○○、辛○○均涉有刑法第354
    條之毀損罪嫌，被告辛○○另涉有刑法第271 條第2 項、第
    1 項之殺人未遂罪嫌等語。
二、按告訴乃論之罪，告訴人於第一審辯論終結前，得撤回其告
    訴；告訴乃論之罪，對於共犯之一人撤回告訴者，其效力及
    於其他共犯；告訴經撤回者，應諭知不受理之判決，刑事訴
    訟法第238 條第1 項、第239 條第1 項前段、第303 條第3
    款分別定有明文。
三、刑法第354 條之毀損罪依同法第357 條之規定，需告訴乃論
    ，刑法第277 條第1 項之傷害罪依同法第287 條前段規定，
    亦需告訴乃論。被告辛○○與其餘共犯對被害人乙○○所為
    ，應屬刑法第277 條第1 項之傷害罪的理由業如前述，不另
    贅言，茲因告訴人甲○○、乙○○業已對具有共犯關係之被
    告癸○○、辛○○具狀撤回告訴，此有撤回告訴狀2 份附卷
    可憑，揆諸前開說明，本院自應對被告己○○、丙○○、癸○○、辛○○對被害人甲○○所涉毀損罪嫌，及被告辛○○
    對被害人乙○○所涉傷害罪嫌，均為公訴不受理之判決。
據上論斷，應依刑事訴訟法第299 條第1 項前段、第300 條、第
301 條第1 項、第303 條第3 款，刑法第2 條第1 項前段、第27
7 條第1 項、第278 條第3 項、第1 項、第135 條第1 項、第14
0 條第1 項、第55條、第25條第2 項、第59條、第74條第1 項第
1 款，修正前刑法第28條、第56條、第51條第5 款，中華民國96
年罪犯減刑條例第2 條第1 項第3 款、第7 條，刑法施行法第1
條之1 ，判決如主文。
本案經檢察官蔡元仕到庭執行職務。
中    華    民    國    98    年    4     月    30    日
                              臺灣士林地方法院刑事第四庭
                                  審判長法  官  林秀鳳
                                        法  官  黃珮茹
                                        法  官  鄭光婷
以上正本證明與原本無異。
如不服本判決，應於收受送達後10日內向本院提出上訴書狀，其
未敘述上訴理由者，應於上訴期間屆滿後20日內向本院補提理由
書狀（均須按他造當事人之人數附繕本）「切勿逕送上級法院」
。
                                        書記官  徐仁豐
中    華    民    國    98    年    4     月    30    日
附表：
┌──┬──────┬────────┬────────┬────────┐
│編號│ 比較法條   │修正前刑法於本案│修正後刑法於本案│依從舊從輕原則比│
│    │            │適用之法律效果  │適用之法律效果  │較結果          │
├──┼──────┼────────┼────────┼────────┤
│ 1  │刑法第10條第│重傷害者，係指毀│重傷害者，係指毀│從修正前刑法較有│
│    │4項         │敗視能、聽能、語│敗或嚴重減損視能│利於被告        │
│    │            │能、味能、嗅能、│、聽能、語能、味│                │
│    │            │一肢以上之機能、│能、嗅能、一肢以│                │
│    │            │生殖機能，或其他│上之機能、生殖機│                │
│    │            │於身體或健康有重│能，或其他於身體│                │
│    │            │大不治或難治之傷│或健康有重大不治│                │
│    │            │害而言          │或難治之傷害而言│                │
├──┼──────┼────────┼────────┼────────┤
│ 2  │ 刑法第28條 │被告已實行犯罪行│修正後刑法將「實│修正前刑法並無較│
│    │            │為，在法條所定「│施」改為「實行」│不利於被告      │
│    │            │實施」犯罪之概念│，故共同正犯已不│                │
│    │            │內，故應論以共同│含陰謀共同正犯、│                │
│    │            │正犯            │預備共同正犯之概│                │
│    │            │                │念，然被告已實行│                │
│    │            │                │犯罪行為，故依修│                │
│    │            │                │正後刑法第28條規│                │
│    │            │                │定，仍應論以共同│                │
│    │            │                │正犯            │                │
├──┼──────┼────────┼────────┼────────┤
│ 3  │刑法第33條第│罰金刑為銀元1 元│新臺幣1,000 元以│從修正前刑法較有│
│    │5款         │以上，參以罰金罰│上，以百元計算之│利於被告        │
│    │            │鍰提高標準條例第│                │                │
│    │            │1 條前段規定得就│                │                │
│    │            │原定數額提高2 倍│                │                │
│    │            │至10倍，及現行法│                │                │
│    │            │規所定貨幣單位折│                │                │
│    │            │算新臺幣條例第2 │                │                │
│    │            │條規定，銀元以新│                │                │
│    │            │臺幣元之3 倍折算│                │                │
│    │            │，故罰金刑得為新│                │                │
│    │            │臺幣30元以上    │                │                │
├──┼──────┼────────┼────────┼────────┤
│ 4  │刑法第56條有│連續數行為而犯同│該條業已刪除，故│從修正前刑法較有│
│    │關連續犯之規│一罪名得以一罪論│數行為均犯同一罪│利於被告        │
│    │定          │，但得加重其刑至│名需數罪併罰    │                │
│    │            │二分之一        │                │                │
├──┼──────┼────────┼────────┼────────┤
│ 5  │ 刑法第51條 │宣告多數有期徒刑│宣告多數有期徒刑│從修正前刑法較有│
│    │ 第5款      │者，於各刑中之最│者，於各刑中之最│利於被告        │
│    │            │長期以上，各刑合│長期以上，各刑合│                │
│    │            │併之刑期以下，定│併之刑期以下，定│                │
│    │            │其刑期，但不得逾│其刑期，但不得逾│                │
│    │            │20年            │30年            │                │
└──┴──────┴────────┴────────┴────────┘
附錄本件論罪科刑法條：
中華民國刑法第278條第1、3項
使人受重傷者，處5 年以上12年以下有期徒刑。
第1 項之未遂犯罰之。
中華民國刑法第277條第1項
傷害人之身體或健康者，處3 年以下有期徒刑、拘役或1 千元以
下罰金。
中華民國刑法第140條第1項
於公務員依法執行職務時，當場侮辱，或對於其依法執行之職務
公然侮辱者，處6 月以下有期徒刑、拘役或1 百元以下罰金。


司法院資訊處製作；財團法人民間司法改革基金會備份。
